【裁判字號】    98,交抗,2104
【裁判日期】    980904
【裁判案由】    違反道路交通管理處罰條例
【裁判全文】
臺灣高等法院交通事件裁定            98年度交抗字第2104號
抗  告  人
即受處分人  甲○○
                    國民
上列抗告人因違反道路交通管理處罰條例案件，不服臺灣士林地
方法院，中華民國98年7月24日所為裁定（98年度交聲字第727號
），提起抗告，本院裁定如下：
    主  文
抗告駁回。
    理  由
一、按汽車駕駛人，爭道行駛有下列情形之一者，處新臺幣（下
    同）6百元以上1千8百元以下罰鍰：三、不依規定駛入來車
    道，道路交通管理處罰條例第45條第3款定有明文。
二、原處分意旨略以：抗告人即受處分人甲○○於民國98年3月
    27日17時34分許，騎乘車號為771-DJT號重型機車，於臺北
    市北投區○○○路○段，經臺北市政府警察局交通警察大隊
    （下稱原舉發機關）員警逕行舉發有「不依規定駛入來車道
    」之違規，爰依道路交通管理處罰條例第45條第3款，裁處
    抗告人9百元。
三、抗告意旨略以：抗告人當時因該地處於上下班、學生上下學
    之交通尖峰時刻，車流量大造成車道擁擠，為免遭他車擠壓
    致自己或別人發生危險，故不得不駛入對向來車道，依違反
    道路交通管理事件統一裁罰基準及處理細則第12條第1項第
    14、15款之規定，自免予處罰。況抗告人並非因不耐久候，
    恣意逕行跨越分向線云云。
四、經查：
  (一)抗告人對於上開時、地，騎乘車號771-DJT號機車，不依規
    定駛入來車道之事實，並不爭執，復有舉發違反道路交通管
    理事件通知單及採證照片1張附卷可稽。足認抗告人確實於
    前揭時、地，騎乘前述機車，不依規定駛入來車道之違規事
    實，甚為明確。雖抗告人仍以前開情詞置辯，然觀諸前揭採
    證照片，與抗告人同方向車道之車流雖較大，但該車道內之
    其他車輛均於自身車道內循序前進，抗告人行經該處道路壅
    塞路段，縱因車流量較大，但仍應順向依序前進，不得因不
    耐久候，遂恣意逕行跨越該行車分向線，駛入來車道而繞過
    前方壅塞車輛，以圖捷徑。抗告人前述所辯，即非可採。
  (二)次按行為人有下列情形之一，而未嚴重危害交通安全、秩序
    或發生交通事故，且情節輕微，以不舉發為適當者，交通勤
    務警察或依法令執行交通稽查任務人員得對其施以勸導，免
    予舉發：．．．十四、駕駛汽車因閃避突發之意外狀況，致
    違反本條例規定。十五、因客觀具體事實，致違反本條例規
    定係出於不得已之行為．．．。違反道路交通管理事件統一
    裁罰基準及處理細則第12條第 1項第14款及第15款固定有明
    文。惟查，抗告人行經上開路段，本應在自身車道內循序前
    進，而當時該路段並無何突發之意外狀況，亦無有任何不得
    已之情形發生，抗告人自無以跨越行車分向線，駛入來車道
    之方式，規避危險之必要，故本案情況，核與上開違反道路
    交通管理事件統一裁罰基準及處理細則第12條第1項第14款
    及第15款規定之情況不符，自無適用該規定之餘地，抗告人
    尚不得據以主張免予處罰。
五、綜上所述，原審法院以抗告人確有於上開時、地以騎乘前述
    機車，不依規定駛入來車道之事實，認原處分機關機關依前
    揭依據道路交通管理處罰條例第45條第 3款規定，裁處抗告
    人罰鍰 900元，並無不當為由，駁回抗告人之異議，經核並
    無不合。從而，抗告意旨仍執陳詞，指摘原裁定不當，為無
    理由，應予駁回。
據上論結，應依道路交通案件處理辦法第26條，刑事訴訟法第41
2條，裁定如主文。
中    華    民    國    98    年    9      月    4    日
                  刑事第七法庭審判長法  官  陳晴教
                                    法  官  楊智勝
                                    法  官  游紅桃
以上正本證明與原本無異。
不得再抗告。
                                    書記官  戴伯勳
中    華    民    國    98    年    9     月    4     日


司法院資訊處製作；財團法人民間司法改革基金會備份。
